# 被动丧失控制权时未实现内部损益的处理

提问人：小肥球 时间：2020-08-20 19:00:44
求助陈版主：关于被动丧失控制权时未实现内部损益的处理
A公司和B公司通过股权合作的方式建造工程项目，双方设立平台公司C和项目公司D，项目公司D负责该项目的实际运营。C是D的唯一股东，即对D持股100%，A对C持股51%，B对C持股49%，但在某个时点，虽然股权未发生变动，但A却丧失了对C的控制权。此外，该项目的承包方为A的全资子公司E，发包方为项目公司D，项目已于当年完工验收，E账面已按建造合同准则确认了相应的收入和成本，请问在合并报表层面，DE之间的关联交易的未实现损益该如何处理？

回答人：chenyiwei
该项内部交易属于顺流交易，其标的资产在C或D公司。随着A丧失对C、D的控制权，该项内部交易损益在处置日视同实现，调整在处置日确认的投资收益。

提问人：小肥球 时间：2020-08-21 10:18:42
谢谢陈版主，我跟您的想法一致。但是目前A公司的会计师在合并报表层面只确认了49%的内部交易损益计入当年投资收益，他们认为A还持股的51%的部分属于未实现的内部交易损益，并且按照该工程项目的剩余折旧期限每年摊销，理由是收入成本配比原则，不太理解这种做法。。。

回答人：chenyiwei
仍持股的部分是一项新的长期股权投资，和原先对子公司的长期股权投资无对应关系。原长期股权投资已经100%终止确认了。所以原先控制期间的顺流交易损益抵销不应延续。